# 请问大家，航道疏浚大家觉得应该适用建造合同还是劳务收入？

提问人：mrlf 时间：2011-10-27 22:04:21
请问大家，航道疏浚、航道建设时负责挖泥这种业务， 大家觉得应该适用建造合同还是劳务收入？
我个人判断这应该算是劳务，应该适用收入准则中劳务收入 但也有人觉得用建造合同也行， 大家怎么判断的呢？

回答人：chenyiwei
这两者虽然适用的准则不同，但核算结果对报表的影响基本相同。 一般掌握的口径是：是否会形成一个具有实物形态的定制资产。